臺灣臺中地方法院刑事判決　　　　　　100年度侵訴字第112號
公　訴　人　臺灣臺中地方法院檢察署檢察官
被　　　告　管家俊
上列被告因妨害性自主罪案件，經檢察官提起公訴（100年度偵
緝字第728號），本院合議庭裁定由受命法官獨任進行簡式審判
程序，判決如下：
    主          文
管家俊犯如附表所示之罪，各處如附表所示之刑。應執行有期徒
刑捌月。
    犯罪事實及理由  
一、犯罪事實：被告管家俊於民國99年8月間，經朋友介紹而結
    識Ａ女（卷內代號0000000000A，84年2月出生，真實姓名年
    籍詳卷），2人進而交往成為男女朋友。被告明知Ａ女係14
    歲以上未滿16歲之女子，竟仍基於對14歲以上未滿16歲之女
    子為性交之犯意，第1次於99年8月21日上午7時許，在其位
    於臺中市○○區○○街000巷0弄0號之居處房間內，於徵得
    Ａ女同意後，以其陰莖插入Ａ女之陰道內抽動直至射精為止
    之方式，對Ａ女為性交1次。之後Ａ女於每個週末假日皆會
    南下至管家俊上開居處過夜，被告即於99年8月28日至99年9
    月19日期間，以每週至少1次之頻率，在上開同一地點，於
    徵得Ａ女同意後，以其陰莖插入Ａ女之陰道內抽動直至射精
    為止之方式，對Ａ女為性交4次。最後1次於99年9月22日中
    秋節凌晨，被告再次利用Ａ女南下至其居處過夜之機會，在
    上開同一地點，於徵得Ａ女同意後，以其陰莖插入Ａ女之陰
    道內抽動直至射精為止之方式，對Ａ女為性交1次。被告以
    前揭方式對Ａ女為性交共達6次，並致Ａ女懷孕。嗣Ａ女見
    已無法隱瞞懷孕之事，始對其母Ａ１（卷內代號0000000000
    B，真實姓名年籍詳卷）吐露上情，而由Ａ１帶同Ａ女報警
    處理而查獲。
二、證據名稱：
（一）被告於偵查中及本院審理時對犯罪事實之自白。
（二）證人即告訴人Ａ女於警詢及偵查時之陳述。
（三）告訴人（即Ａ女之母）Ａ１於警詢及偵查中之陳述。
（四）內政部警政署刑事警察局00年0月0日刑醫字第0000000號
      鑑定書。
（五）被害人Ａ女之個人戶籍資料查詢結果、○○縣警察局性侵
      害案件被害人代號與真實姓名對照一覽表及診斷證明書各
      1 紙。
（六）告訴人Ａ女網誌內留言內容之列印資料。
（七）臺灣高等法院被告前案紀錄表。
三、應適用之法條：刑事訴訟法第273條之1第1項、第299條第1
    項前段、第310條之2、第454第1項，刑法第227條第3項、第
    51條第5款。
四、如不服本判決，應於送達後10日內向本院提出上訴狀。
中    華    民    國   100    年    9     月    2     日
                       刑事第二庭  法  官  施慶鴻
以上正本證明與原本無異。
如不服本判決應於收受判決後10日內向本院提出上訴書狀，並應
敘述具體理由；其未敘述上訴理由者，應於上訴期間屆滿後20日
內向本院補提理由書（均須按他造當事人之人數附繕本）「切勿
逕送上級法院」。
                                   書記官  許清源
中    華    民    國   100    年    9     月    2     日

附表:
┌─┬────────┬─────────┬──────┐
│編│時間            │方式              │主文        │
│號│                │                  │            │
├─┼────────┼─────────┼──────┤
│1 │99年8月21日上午7│被告基於對14歲以上│管家俊與十四│
│  │時許            │未滿16歲之女子為性│歲以上未滿十│
│  │                │交之犯意，於左列時│六歲之女子為│
│  │                │間，在其位於臺中市│性交，處有期│
│  │                │太平區○○街151巷5│徒刑肆月。  │
│  │                │弄7號之居處房間內 │            │
│  │                │，於徵得A女同意後 │            │
│  │                │，以其陰莖插入A女 │            │
│  │                │之陰道內抽動直至射│            │
│  │                │精為止之方式，對A │            │
│  │                │女為性交1次。     │            │
├─┼────────┼─────────┼──────┤
│2 │99年8月28日或29 │被告基於對14歲以上│管家俊與十四│
│  │日某時許        │未滿16歲之女子為性│歲以上未滿十│
│  │                │交之犯意，於左列時│六歲之女子為│
│  │                │間，在其位於臺中市│性交，處有期│
│  │                │太平區○○街151巷5│徒刑肆月。  │
│  │                │弄7號之居處房間內 │            │
│  │                │，於徵得A女同意後 │            │
│  │                │，以其陰莖插入A女 │            │
│  │                │之陰道內抽動直至射│            │
│  │                │精為止之方式，對A │            │
│  │                │女為性交1次。     │            │
├─┼────────┼─────────┼──────┤
│3 │99年9月4日或5日 │被告基於對14歲以上│管家俊與十四│
│  │某時許          │未滿16歲之女子為性│歲以上未滿十│
│  │                │交之犯意，於左列時│六歲之女子為│
│  │                │間，在其位於臺中市│性交，處有期│
│  │                │太平區○○街151巷5│徒刑肆月。  │
│  │                │弄7號之居處房間內 │            │
│  │                │，於徵得A女同意後 │            │
│  │                │，以其陰莖插入A女 │            │
│  │                │之陰道內抽動直至射│            │
│  │                │精為止之方式，對A │            │
│  │                │女為性交1次。     │            │
├─┼────────┼─────────┼──────┤
│4 │99年9月11日或12 │被告基於對14歲以上│管家俊與十四│
│  │日某時許        │未滿16歲之女子為性│歲以上未滿十│
│  │                │交之犯意，於左列時│六歲之女子為│
│  │                │間，在其位於臺中市│性交，處有期│
│  │                │太平區○○街151巷5│徒刑肆月。  │
│  │                │弄7號之居處房間內 │            │
│  │                │，於徵得A女同意後 │            │
│  │                │，以其陰莖插入A女 │            │
│  │                │之陰道內抽動直至射│            │
│  │                │精為止之方式，對A │            │
│  │                │女為性交1次。     │            │
├─┼────────┼─────────┼──────┤
│5 │99年9月18日或19 │被告基於對14歲以上│管家俊與十四│
│  │日某時許        │未滿16歲之女子為性│歲以上未滿十│
│  │                │交之犯意，於左列時│六歲之女子為│
│  │                │間，在其位於臺中市│性交，處有期│
│  │                │太平區○○街151巷5│徒刑肆月。  │
│  │                │弄7號之居處房間內 │            │
│  │                │，於徵得A女同意後 │            │
│  │                │，以其陰莖插入A女 │            │
│  │                │之陰道內抽動直至射│            │
│  │                │精為止之方式，對A │            │
│  │                │女為性交1次。     │            │
├─┼────────┼─────────┼──────┤
│6 │99年9月22日中秋 │被告基於對14歲以上│管家俊與十四│
│  │節凌晨          │未滿16歲之女子為性│歲以上未滿十│
│  │                │交之犯意，於左列時│六歲之女子為│
│  │                │間，在其位於臺中市│性交，處有期│
│  │                │太平區○○街151巷5│徒刑肆月。  │
│  │                │弄7號之居處房間內 │            │
│  │                │，於徵得A女同意後 │            │
│  │                │，以其陰莖插入A女 │            │
│  │                │之陰道內抽動直至射│            │
│  │                │精為止之方式，對A │            │
│  │                │女為性交1次。     │            │
└─┴────────┴─────────┴──────┘

附錄論罪科刑法條
刑法第227條第3項
對於十四歲以上未滿十六歲之男女為性交者，處7年以下有期徒
刑。